臺灣板橋地方法院交通事件裁定　　　　　　　　　九十一年度交聲字第一一八七號
　　原處分機關　交通部公路總局臺北區監理所
　　受處分人即
　　異　議　人　甲○○
右列受處分人因違反道路交通管理處罰條例案件，對於原處分機關九十一年六月二十
七日北監五字第裁四○—Ｃ00000000號處分，聲明異議，本院裁定如左：
    主      文
異議駁回。
    理      由
一、按汽車駕駛人飲用酒類或其他類似物後其吐氣所含酒精濃度超過每公升零點二五
    毫克以上者，不得駕車，道路交通安全規則第一百十四條第二款定有明文；又汽
    車駕駛人，駕駛汽車經測試檢定有酒精濃度超過規定標準情形者，處新臺幣一萬
    五千元以上六萬元以下罰鍰，並當場禁止其駕駛及吊扣其駕駛執照一年，道路交
    通管理處罰條例（民國九十一年七月三日總統華總一義字第○九一○○一三三七
    一○號令修正公布道路交通管理處罰條例，自九十一年七月五日起生效施行，以
    下所述及之本條例，如無特別註明，乃九十一年七月五日修正生效施行前之舊法
    ，而於敘述上如係九十一年七月五日生效施行後與舊法內容不同之規定，則會加
    註「修正後」以資辨明，先予陳明）第三十五條第一項第一款亦定有明文。
二、原處分意旨略以：本件受處分人即異議人甲○○於九十一年三月十六日凌晨零時
    三十分許，駕駛車牌號碼三Ｇ－二七三五號自用一般小貨車行經臺北縣中和市○
    ○路四五六巷時，為警攔檢測定其吐氣所含酒精濃度達每公升零點四九毫克，超
    過每公升零點二五毫克以上，有酒精濃度超過規定標準之情形，是依道路交通管
    理處罰條例第三十五條第一項第一款規定，裁處罰鍰新臺幣三萬四千五百元，並
    吊扣駕駛執照十二月（即一年）等語；異議人對於其遇警攔檢測定吐氣所含酒精
    濃度結果，達每公升零點四九毫克之事實固不爭執，惟以伊非酒醉駕車，而是於
    舉發違規當日因重感冒併發扁桃腺發炎，曾服用蜂膠止痛，由於蜂膠製品或多或
    少均摻有酒精成分，可能導致測定結果吐氣所含酒精濃度達每公升零點四九毫克
    ，況伊為警攔檢測定間，曾多次受測，每次受測結果不一，原處分機關不應以其
    中測試值偏高者為準，認定異議人違規云云置辯。
三、經查：異議人於右揭時、地駕駛車牌號碼三Ｇ－二七三五號自用一般小貨車，為
    警攔停後經測試檢定結果，其吐氣所含酒精濃度達每公升零點四九毫克，逾每公
    升零點二五毫克以上不得駕車之規定標準，經警告知後掣單舉發，惟異議人拒絕
    簽收舉發違反道路交通管理事件通知單通知聯，遂由警員在該通知單上收受通知
    聯者簽章欄內註明「拒簽」字樣等事實，有吐氣酒精測試單、臺北縣警察局九十
    一年三月十六日北縣警交字第Ｃ00000000號舉發違反道路交通管理事件
    通知單及臺北縣政府警察局中和分局九十一年五月二十二日中警申字第○九一○
    ○一八一五二號書函等在卷可稽；異議人雖以前揭情詞置辯，然空言乏證，已難
    採信，況且道路交通安全規則及道路交通管理處罰條例關於駕駛人禁駛之吐氣酒
    精濃度標準及違反之處罰，非以駕駛人飲酒之品類、數量、原因、或是否致醉等
    為判斷之依據，而是以駕駛人飲用酒類或其他類似物後吐氣所含酒精成份之檢測
    值為客觀標準，本件異議人既直承其駕車前所服用之蜂膠摻有酒精成分，對於其
    駕車前所飲用者為酒類或其他類似物，應難諉為不知，其猶駕車上路，於途中經
    警攔停，依科學儀器測試檢定其吐氣酒精濃度結果，達每公升零點四九毫克，已
    超過法定禁駛之每公升零點二五毫克以上標準，依道路交通安全規則第一百十四
    條第二款規定，顯不得駕車，其仍駕駛汽車而遭查獲，自該當於道路交通管理處
    罰條例第三十五條第一項第一款之構成要件無疑，異議人所辯飲用蜂膠止痛云云
    ，縱屬無訛，亦不足資為有利於其事實認定之論據；末按行為人有道路交通管理
    處罰條例所定情形，經警填製舉發違反道路交通管理事件通知單，當場舉發者，
    被查獲之駕駛人或行為人為受處分人時，應將該通知單填記後交付該行為人簽名
    或蓋章收受之，拒絕簽章者，並記明其事由，視為已收受，違反道路交通管理事
    件統一裁罰標準及處理細則第十一條第一項第一款前段定有明文，本件異議人駕
    駛上開自用一般小貨車，有道路交通管理處罰條例第三十五條第一項第一款規定
    之情形，執勤員警當場掣單舉發後，將舉發違反道路交通管理事件通知單交付異
    議人簽名或蓋章遭拒，乃於舉發違反道路交通管理事件通知單移送聯上收受通知
    聯者簽章欄內註明「拒簽」字樣，揆諸前揭規定，已生擬制收受之效力，是以本
    件違反道路交通管理事件舉發程序之適法性，亦無可議；綜上，異議人所辯，無
    非諉過卸責之詞，無可採信，其有汽車駕駛人，駕駛汽車經測試檢定，有酒精濃
    度超過規定標準之事實，堪予認定。
四、此外，修正後道路交通管理處罰條例第三十五條第一項第一款規定為汽車駕駛人
    ，駕駛汽車經測試檢定有酒精濃度超過規定標準情形者，處新臺幣一萬五千元以
    上六萬元以下罰鍰，並當場移置保管車輛及吊扣其駕駛執照一年，比較新舊法之
    結果，其所定處罰較修正前規定為重，本件違規行為既發生在九十一年七月五日
    道路交通管理處罰條例修正生效前，類推適用刑法第二條第一項前段規定之結果
    ，應適用較有利於行為人即異議人之修正前舊法處罰之。
五、從而，原處分機關依據道路交通管理處罰條例第三十五條第一項第一款規定，裁
    處異議人罰鍰新臺幣三萬四千五百元，並吊扣其駕駛執照十二個月即一年，無何
    違誤，量罰亦甚妥適，應予維持，本件異議為無理由，應予駁回。
據上論結，應依道路交通案件處理辦法第十九條，裁定如主文。
中      華      民      國    九十一    年      八      月     十五     日
                                    臺灣板橋地方法院交通法庭
                                        法  官  蔡  新  毅
右正本證明與原本無異。
如不服本裁定應於送達後五日內向本院提出抗告狀。
                                        書記官  謝  麗  秋
中      華      民      國    九十一    年      八      月     十五     日
